---
title: "Atividade - Web Scraping"
author: "Amanda Freitas"
date: "2022-01-07"
output: html_document
---

```{r setup, include = FALSE}
knitr::opts_chunk$set(message=FALSE, warning = FALSE)
```

```{r install packages, eval=FALSE, include=FALSE}
#install.packages("tidyverse")
#install.packages("data.table")
#install.packages("lubridate")
#install.packages("stringr")
#install.packages("rvest")
#install.packages("xml2")
#install.packages("purrr")
#install.packages("rlist")
#install.packages("jsonlite")
#install.packages("wrapr")
#install.packages("knitr")
#install.packages("tidylog")
```

```{r pacotes, include=FALSE}
library(tidyverse) 
library(tidylog)
library(data.table)
library(lubridate) 
library(stringr)
library(rvest)
library(xml2)
library(purrr)
library(rlist)
library(jsonlite)
library(wrapr)
library(knitr)
```

# Baixando informações das notícias da Carta Capital sobre as Eleições de 2022

No site da Carta Capital, pesquisamos na área de *busca* o termo "Eleições 2022".

A cada pagina, o parâmetro que muda é o número indicado pelo **X**:
"https://www.cartacapital.com.br/page/**X**/?s=Elei%C3%A7%C3%B5es+2022"

Alguns exemplos:

>"https://www.cartacapital.com.br/page/**1**/?s=Elei%C3%A7%C3%B5es+2022"
>"https://www.cartacapital.com.br/page/**2**/?s=Elei%C3%A7%C3%B5es+2022"
>"https://www.cartacapital.com.br/page/**3**/?s=Elei%C3%A7%C3%B5es+2022"

Vamos baixar as notícias da primeira pagina até a página 20. Cada página contém 10 notícias, o que nos dará um total de 200 notícias. A única página que não segue essa estrutura é a primeira.

As informações que queremos são: 
* autor da notícia;
* data e horário;
* manchete;
* descrição;

Analisando a estrutura em HTML da página, vemos que as informações que desejamos estão neste caminho:

```
<body>
<main>
<div class="wrapper l-list">
<div class="l-list_container">
<div class="l-list_left">
<section class ="l-list_list">
<a class="l-list_item">
```

Para baixar até a página 20 vou mexer apenas no parâmetro de *page*.

## Criando a lista de URLs

```{r quebrando a URL, echo=TRUE}
inicio_url <- "https://www.cartacapital.com.br/page/"
fim_url <- "/?s=Elei%C3%A7%C3%B5es+2022"
```

```{r criando lista com as URLs, echo=TRUE}
urls_das_paginas <- paste0(inicio_url, seq(from = 1, to = 20), fim_url)
```

Vamos explorar, como exemplo, a página 1 para criar o código que percorre o caminho em *html* até as informações que queremos:

Extraindo página 1:
```{r extraindo página 1, echo=TRUE}
url1 <- urls_das_paginas[1]
pagina1 <- read_html(url1)
```

Navegando no html da página:
```{r navegando no html da página, echo=TRUE}
pagina1 %>% 
    html_node("body") %>% 
    html_node("main")  %>% 
    xml_child(3) %>% 
    xml_child() %>% 
    xml_child(1) %>% 
    xml_child(1) %>% 
    xml_children() %>% 
    xml_text() %>% 
    as.data.frame() %>% 
    slice(1) %>% 
    print()
```
Vemos que o código retornou 10 observações, cada uma se refere a uma notícia na página. Observando a primeira linha, vemos que temos, em formato de texto, a manchete, descrição, autor e horário da notícia.

Agora vamos criar uma função que extrai a página através da *URL* e percorre o código *html* e extrai as informações:

```{r criando função, echo=TRUE}
get_info <- function(url) {
  read_html(url) %>%
    html_node("body") %>% 
    html_node("main") %>% 
    xml_child(3) %>% 
    xml_child() %>% 
    xml_child(1) %>% 
    xml_child(1) %>% 
    xml_children() %>% 
    xml_text() 
}
```

E vamos usar a *mapply* para aplicar a função que criamos em todas as 20 *URLs*:
```{r echo=TRUE}
todas_informacoes <- 
  mapply(get_info, urls_das_paginas) %>% 
  as.data.frame()
```

```{r saving as csv, include=FALSE}
write.csv(todas_informacoes, "noticias_carta_capital.csv")
```

```{r reading file, include=FALSE}
noticias <- read.csv("noticias_carta_capital.csv") %>% 
  select(-X)
```

Cada linha é uma página da Carta Capital e cada observação é um texto que inclui a manchete, a descrição da matéria, o autor, a data e hora de publicação.

Vizualizando a primeira observacação como exemplo:
```{r primeira observacao, echo=TRUE}
noticias[1,1]
```

Nosso desafio agora é realizar a limpeza desses dados. Queremos que cada linha represente uma notícia, que o link da página em que a notícia está localizada se transforme em uma coluna, e que haja colunas para: manchete, descrição, autor, data e horário. 

Observando o dado, vemos que precisamos remover os caracteres *"\n\n\n\n"*. 
A primeira informação é a manchete, e em seguida temos os caracteres *"\n"* que separam a manchete da descrição, e logo depois *""\nPor"* indica o autor da notícia. Uma barra vertical separa a data de publicação e horário, e por fim os caracteres *"\n\n"* que também precisamos remover.


```{r pivot, echo=TRUE}
#salvando nomes das colunas
cols <- colnames(noticias)

noticias <- pivot_longer(noticias,
             cols = cols)
```


```{r changing website links to page numbers}
noticias <-  noticias %>% 
  separate(col = name,
    into = c("n", "page_name"),
    sep = "https...www.cartacapital.com.br.page.") %>% 
  separate(col = page_name,
           into = c("n", "page_name2"),
           sep = "..s.Elei.C3.A7.C3.B5es.2022") %>% 
  select(-page_name2) %>% 
  rename(page_number = n)
```


```{r removing \n at the begging of texts, echo=TRUE}
#usando o padrão da maioria das observações que é "\n\n\n"
#str_locate_all(noticias$value, "\n")

noticias <- noticias %>% 
  separate(col = value,
           into = c("text", "n"),
           sep = 4) %>% 
  select(-text)
```

```{r corrigindo erros em linhas que nao seguem o padrao}
#localizando os erros
which(str_locate(noticias$n, "\n")<5)

#salvando as linhas com erros
erros <- which(str_locate(noticias$n, "\n")<5)

#corrigindo erros
for (i in erros) {
  noticias$n[i] <- str_remove(noticias$n[i], "\n")
}

#checando se deu certo
for (i in erros) {
  print(noticias$n[i])
}
```

```{r separating title from description and author}
noticias <- str_split(noticias$n,
                "\n",
                n = Inf,
                simplify = T)

noticias <- as.data.frame(noticias) 
```

```{r changing column names}
colnames(noticias)

noticias <- noticias %>% 
  rename(Manchete = V1,
         Descricao = V2,
         Autor = V3)
```

As colunas V5 e V6 não tem nada, podemos removê-las:
```{r removing columns V5 and V6}
unique(noticias$V5)
unique(noticias$V6)

noticias <- noticias %>% 
  select(-V5, -V6)
```


```{r checking errors on column V4}
erros1 <- unique(noticias$V4)

noticias <- noticias %>% 
  mutate(Autor = case_when(V4 == "Por AFP |  09.10.2022 09h31" ~ "Por AFP |  09.10.2022 09h31",
                           V4 == "Por CartaCapital |  11.10.2022 15h17" ~ "Por CartaCapital |  11.10.2022 15h17",
         V4 == "Por André Barrocal |  03.02.2020 00h30" ~ "Por André Barrocal |  03.02.2020 00h30",
         V4 == "Por Agência O Globo |  02.04.2022 08h20" ~ "Por Agência O Globo |  02.04.2022 08h20",
         V4 == "Por Sílvio Porto |  30.12.2021 13h01" ~ "Por Sílvio Porto |  30.12.2021 13h01",
         V4 == "Por Deutsche Welle |  22.09.2022 18h20" ~ "Por Deutsche Welle |  22.09.2022 18h20",
         TRUE~Autor)) %>% 
  select(-V4)

```

```{r checking errors on column descricao que tem autores colocando esses valores na coluna de autores}
erros_descricao <- which(str_locate(noticias$Descricao, "Por ")>0)

noticias$Autor[78] <- noticias$Descricao[78]

#corrigindo erros
for (i in erros_descricao) {
  noticias$Autor[i] <- noticias$Descricao[i]
}

#checando se deu certo
for (i in erros_descricao) {
  print(noticias$Autor[i])
}

```

Essas são as mesmas linhas que a manchete ficou junto com a descricao
```{r}
for (i in erros_descricao) {
  print(noticias$Manchete[i])
}
```

```{r corrigindo colunas de manchete e descricao}

noticias$Descricao[78] <- "Uma das opções é a corrida por uma vaga na Câmara dos Deputados"

noticias$Descricao[83] <- "Em nota, a legenda diz que as federações permitem 'o enfrentamento da cláusula de barreira, criada para asfixiar os partidos ideológicos'"

noticias$Descricao[132] <- "Não cabe às entidades fiscalizadores do pleito deste ano o 'papel de controle externo' da Justiça Eleitoral, afirma Fachin"
  
noticias$Descricao[139] <- "Para usar uma metáfora esportiva, o jogo eleitoral de 2022 será abaixo da linha da cintura. Lula será atacado por toda ordem de questões"

noticias$Descricao[179] <- "No Congresso da Força Sindical, o petista, que lidera as pesquisas, também criticou a rejeição do governo ao passaporte da vacina"
  
noticias$Descricao[184] <- "As declarações foram feitas antes de uma reunião com o presidente francês, Emmanuel Macron"

```

```{r removendo descricoes das manchetes}

noticias$Manchete[78] <- str_remove(noticias$Manchete[78], "Uma das opções é a corrida por uma vaga na Câmara dos Deputados") 

noticias$Manchete[83] <- str_remove(noticias$Manchete[83], "Em nota, a legenda diz que as federações permitem 'o enfrentamento da cláusula de barreira, criada para asfixiar os partidos ideológicos'")

noticias$Manchete[132] <- str_remove(noticias$Manchete[132], "Não cabe às entidades fiscalizadores do pleito deste ano o 'papel de controle externo' da Justiça Eleitoral, afirma Fachin")

noticias$Manchete[139] <- str_remove(noticias$Manchete[139], "Para usar uma metáfora esportiva, o jogo eleitoral de 2022 será abaixo da linha da cintura. Lula será atacado por toda ordem de questões")

noticias$Manchete[179] <- str_remove(noticias$Manchete[179], "No Congresso da Força Sindical, o petista, que lidera as pesquisas, também criticou a rejeição do governo ao passaporte da vacina")

noticias$Manchete[184] <- str_remove(noticias$Manchete[184], "As declarações foram feitas antes de uma reunião com o presidente francês, Emmanuel Macron")

```

SEPARANDO DATA
```{r separating date from author}

noticias2 <- noticias

noticias2$Autor[1]

#a data e hora ficam padronizadas a 16 caracteres no fim de cada observacao
noticias2 <- noticias2 %>% 
  separate(col = Autor,
           into = c("Autor", "Data"),
           sep = -16)



#A hora fica padronizada a 5 caracteres no fim de cada observacao
noticias2 <- noticias2 %>% 
  separate(col = Data,
           into = c("Data", "Hora"),
           sep = -16)

noticias <- as.data.frame(noticias)
```

