---
title: "Atividade - Twitter API"
author: "Amanda Freitas"
date: "2022-01-07"
output: html_document
---

Observação: o código abaixo está em R Markdown.

# Atividade de coleta de dados na API do Twitter utilizando a biblioteca 

Coletando os últimos 1000 tweets das contas de Bolsonaro e Lula

```{r setup, include = FALSE}
knitr::opts_chunk$set(message=FALSE, warning = FALSE)
```

```{r pacotes, include=FALSE}
#install.packages("rtweet")
#install.packages("tidyverse")
#install.packages("httpuv")
#install.packages("ggplot2")
#install.packages("knitr")

library(rtweet)
library(tidyverse)
library(httpuv)
library(ggplot2)
library(knitr)
```

# Autenticando como usuário
com o comando **vignette("auth", package = "rtweet")** é possível ler sobre os métodos de autenticação na documentação da biblioteca rtweet.

```{r autenticação, echo=TRUE}
#vignette("auth", package = "rtweet")
auth_setup_default()
```

# Coletando tweets
Coletando os últimos 1000 tweets das contas oficiais de Bolsonaro (@jairbolsonaro) e Lula (@LulaOficial)
com o comando **?get_timeline** abaixo é possível ler sobre o comando get_timeline
na documentação da biblioteca rtweet

```{r coletando tweets de Lula, echo=TRUE}
tweets_lula <- 
  get_timeline(
    user = "LulaOficial",
    n = 1000,
    parse = TRUE,
    verbose = TRUE,
  )
```

```{r coletando tweets de Bolsonaro, echo=TRUE}
tweets_bolsonaro <- 
  get_timeline(
    user = "jairbolsonaro",
    n = 1000,
    parse = TRUE,
    verbose = TRUE
  )
```

# Salvando os arquivos como csv
O formato csv não aceita o tipo lista, convertendo em *character* para salvar em csv:

```{r convertendo, echo=TRUE}
tweets_lula_2 <- apply(tweets_lula, 2, as.character)
tweets_bolsonaro_2 <- apply(tweets_bolsonaro, 2, as.character)
```

```{r salvando, echo=TRUE}
write.csv(tweets_lula_2, "tweets_lula.csv")
write.csv(tweets_bolsonaro_2, "tweets_bolsonaro.csv")
```

Lendo novamente os arquivos em formato de data frame:

```{r lendo arquivos, echo=TRUE}
tweets_lula <- read.csv(file = "tweets_lula.csv")
tweets_lula <- tweets_lula %>% 
  select(-X)

tweets_bolsonaro <- read.csv(file = "tweets_bolsonaro.csv")
tweets_bolsonaro <- tweets_bolsonaro %>% 
  select(-X)
```

# Algumas análises

Selecionando as colunas necessárias para as análises:
```{r selecionando colunas, echo=TRUE}
tweets_lula_2 <- tweets_lula %>% 
  select(full_text, 
         in_reply_to_screen_name, 
         retweet_count, 
         favorite_count
         )

tweets_bolsonaro_2 <- tweets_bolsonaro %>% 
  select(full_text, 
         in_reply_to_screen_name, 
         retweet_count, 
         favorite_count
         )
```

```{r echo=FALSE}
tweets_lula_2 %>% 
  arrange(-favorite_count) %>% 
  slice(1:10) %>% 
  select(full_text, favorite_count) %>% 
  kable(caption = "Tweets de Lula com maior número de likes")
```

```{r echo=FALSE}
tweets_bolsonaro_2 %>% 
  arrange(-favorite_count) %>% 
  slice(1:10) %>% 
  select(full_text, favorite_count) %>% 
  kable(caption = "Tweets de Bolsonaro com maior número de likes")
```

```{r media de likes, include=FALSE}
mean_likes_Lula <- 
  tweets_lula_2 %>% 
  arrange(-favorite_count) %>% 
  summarise(media_de_likes = 
           mean(favorite_count)) %>% 
  pull(1)
  
mean_likes_Bolsonaro <- 
  tweets_bolsonaro_2 %>% 
  arrange(-favorite_count) %>% 
  summarise(media_de_likes = 
           mean(favorite_count)) %>% 
  pull(1)
  
```

```{r media de retweets, include=FALSE}
mean_retweets_Lula <- 
  tweets_lula_2 %>% 
  arrange(-retweet_count) %>% 
  summarise(media_de_retweets = 
           mean(retweet_count)) %>% 
  pull(1)
  
mean_retweets_Bolsonaro <- 
  tweets_bolsonaro_2 %>% 
  arrange(-retweet_count) %>% 
  summarise(media_de_retweets = 
           mean(retweet_count)) %>% 
  pull(1)

```

```{r, include=FALSE}
medias <- 
  tibble(usuario = c("Lula", "Bolsonaro"),
       media_likes = c(mean_likes_Lula, mean_likes_Bolsonaro),
       media_retweets = c(mean_retweets_Lula, mean_retweets_Bolsonaro))

```

```{r echo=FALSE}
kable(medias,
      caption = "Médias de Likes e Retweets",
      col.names = c("Usuário", "Médias de Likes", "Médias de Retweets"),
                    align = "c",
      format.args = list(decimal.mark = ",", 
                         big.mark = "."))
```

```{r gráfico likes, echo=FALSE}
medias %>% 
  ggplot() +
  geom_col(aes(x = usuario, y = media_likes, fill = usuario)) +
  theme(plot.title = element_text(hjust = 0.5)) +
  labs(title = "Média de Likes das contas de Bolsonaro e Lula",
       x = "Usuário", 
       y = "Média de likes", 
       fill = "Usuário")
```

```{r gráfico retweets, echo=FALSE}
medias %>% 
  ggplot() +
  geom_col(aes(x = usuario, y = media_retweets, fill = usuario)) +
  theme(plot.title = element_text(hjust = 0.5)) +
  labs(title = "Média de Retweets das contas de Bolsonaro e Lula",
       x = "Usuário", 
       y = "Média de Retweets", 
       fill = "Usuário")
```
